Minutes et répertoires du notaire Jacques MILLER, 19 mars 1751 - 18 décembre 1771 (étude XVIII)
Archives nationales
- Minutes de Jacques MILLER, 1643 - 1771; MC/ET/XVIII/323 - MC/ET/XVIII/747
  - Minutes. 1751, juillet - septembre, juillet - septembre 1751; MC/ET/XVIII/618
    - Rente, constitution, rente, quittance de rachat., 23 septembre 1751; MC/ET/XVIII/618
      Nom, qualité: (M.) Augier, Francois.
      Profession: sellier-carrossier (maître).
      Nom, qualité: (Mme ou Mlle) Oursel, Adrienne Francoise.
      Nom, qualité: (M.) Loppinot, Antoine.
      Profession: patissier (maître).
      Intervenant 4, 3:
      Nom, qualité: (M.) Surirey de Montauval, Francois Augustin.
      Profession: prêtre
    - Rente, constitution., 23 septembre 1751; MC/ET/XVIII/618
      Nom, qualité: (M.) Drivet, Benoit.
      Profession: officier du roi.
      Nom, qualité: (Mme ou Mlle) Macalla de Dampierre, Francoise.
      Nom, qualité: (M.) Drivet, Benoit Fils.
      Profession: garcon ordinaire de la garde-robe du roi.
      Relations: fils de l'intervenant 1, fils de l'intervenant 2.
      Nom, qualité: (M.) Legras, Theodore.
      Intervenant 5, en deuxième partie:
      Nom, qualité: (Mme ou Mlle) Brunet, Marguerite Catherine.
      Relations: épouse de l'intervenant 4
    - Inventaire après décès de Marie Catherine Dezaunay, épouse de Barthélemy Millieret., 23 septembre 1751; MC/ET/XVIII/618
      Nom, qualité: (Mme ou Mlle) Dezaunay, Marie Catherine.
      Nom, qualité: (M.) Millieret, Barthélemy.
      Profession: valet de chambre du marquis de Sommery.
      Domicile: Saint-Florentin (bourgogne)
      inventaire après décès; Dezaunay, Marie Catherine; Millieret, Barthélemy
    - Testament., 26 septembre 1751; MC/ET/XVIII/618
      Nom, qualité: (M.) Bressoles de, Marc Antoine.
      Domicile: Paris, eglise Saint-Severin
    - Alloue, métier-horloger, Paris., 27 septembre 1751; MC/ET/XVIII/618
      Nom, qualité: (M.) Mouroux, Jean Charles.
      Nom, qualité: (M.) Aubin, Francois Germain.
      Profession: horloger.
    - Mariage, dépôt de pieces, etat de meubles., 27 septembre 1751; MC/ET/XVIII/618
      Nom, qualité: (M.) Saboureux d' Archeville, Nicolas Michel.
      Nom, qualité: (Mme ou Mlle) Frichot, Marie Anne.
      contrat de mariage; dépôt de pièces
    - Mariage., 30 septembre 1751; MC/ET/XVIII/618
      Nom, qualité: (M.) Champion, Antoine.
      Nom, qualité: (Mme ou Mlle) Fernique, Anne.
  - Minutes. 1751, octobre - décembre, octobre - décembre 1751; MC/ET/XVIII/619
    - Notoriete., 1er octobre 1751; MC/ET/XVIII/619
      Nom, qualité: (Mme ou Mlle) Briot, Anne.
      Nom, qualité: (M.) Michel, Edme (bourgeois de Paris).
    - Inventaire après décès de Marc Antoine de Bressoles., 2 octobre 1751; MC/ET/XVIII/619
      Nom, qualité: (M.) Bressoles, Marc Antoine de.
      Domicile: Paris, église Saint-Séverin
      inventaire après décès; Bressoles, Marc Antoine de
    - Rente, transport., 2 octobre 1751; MC/ET/XVIII/619
      Profession: procureur au catelet.
      Nom, qualité: (M.) Ruelle, Pierre.
    - Mariage., 3 octobre 1751; MC/ET/XVIII/619
      Nom, qualité: (M.) Louvet, Jean Jacques.
      Profession: fripier (marchand).
      Nom, qualité: (Mme ou Mlle) Seneau, Genevieve.
    - Obligation., 4 octobre 1751; MC/ET/XVIII/619
      Nom, qualité: (Mme ou Mlle) Aveline, Francoise Anne.
      Nom, qualité: (M.) Rigail, Jean.
      Nom, qualité: (M.) Frary, Claude.
      Profession: limonadier (marchand).
    - Mariage., 4 octobre 1751; MC/ET/XVIII/619
      Nom, qualité: (M.) Delaistre, Ambroise Augustin.
      Profession: capelier (marchand).
      Nom, qualité: (Mme ou Mlle) Lagatu, Antoinette Francoise.
    - Alloue, métier coiffeuse, Paris., 4 octobre 1751; MC/ET/XVIII/619
      Nom, qualité: (Mme ou Mlle) Maupiez, Marie Charlotte.
      Nom, qualité: (Mme ou Mlle) Pottin, Marguerite.
      Profession: coiffeuse.
      Nom, qualité: (M.) Gaudet Dit Sainte-Colombe, Nicolas Pierre.
    - Vente, maison, Longjumeau, grand-Rue., 5 octobre 1751; MC/ET/XVIII/619
      Nom, qualité: (M.) Nivert, Pierre.
      Profession: fruitier (marchand).
      Nom, qualité: (M.) Nivert, Etienne.
      Domicile: Longjumeau.
      Nom, qualité: (Mme ou Mlle) Morin, Francoise.
    - Rente, transport., 9 octobre 1751; MC/ET/XVIII/619
      Nom, qualité: (Mme ou Mlle) Heluis, Nicolle Francoise.
      Nom, qualité: (M.) Trudeine, Pierre Philippes (bourgeois de Paris).
      Nom, qualité: (M.) Lemoyne, Jean (bourgeois de Paris)
    - Rente, quittance de rachat., 13 octobre 1751; MC/ET/XVIII/619
      Nom, qualité: (M.) Bocquet, Jean.
      Domicile: Pars
    - Partage de la succession d'Etienne Regnault, notaire honoraire au Châtelet, demeurant rue des Marmousets, paroisse Sainte-Marie-Madeleine-en-la-Cité., 14 octobre 1751; MC/ET/XVIII/619
      Notaires des XVIe-XVIIIe siècles (4153 actes), par Claire Béchu, Catherine Grodecki, Marie-Antoinette Fleury, Madeleine Jurgens, Marie-Françoise Limon-Bonnet, Pierre-Yves Louis, Xenia Pamfilova, Isabelle Pebay, v. 1950, 1986-1994 (fichier papier entièrement dématérialisé; voir contexte dans le Plan d’orientation général - Notaires de Paris, guides thématiques du Minutier).
      Date de révision: 2010
      Date de création de la notice: 2006
      partage; Marmousets (rue des); Regnault, Etienne; notaire
    - Succession, partage., 14 octobre 1751; MC/ET/XVIII/619
    - Main-levee., 16 octobre 1751; MC/ET/XVIII/619
      Nom, qualité: (M.) Couvreux, Guillaume.
      Profession: taillandier (maître).
      Nom, qualité: (M.) Dubo, Jean Baptiste.
    - Succession, notoriete., 17 octobre 1751; MC/ET/XVIII/619
      Nom, qualité: (M.) Bouffe, Joseph.
      Profession: teinturier (compagnon).
      Domicile: Paris, gobelins.
      Nom, qualité: (Mme ou Mlle) Lecamus ou Camus, Michelle.
    - Obligation, depot., 21 octobre 1751; MC/ET/XVIII/619
      Nom, qualité: (M.) Duval, Antoine.
      Domicile: Bagneux.
      Nom, qualité: (Mme ou Mlle) Menon, Marie Louise.
      Nom, qualité: (Mme ou Mlle) Duval, Jacqueline.
    - Succession, transport de droits., 21 octobre 1751; MC/ET/XVIII/619
      Nom, qualité: (M.) Rault, Jean.
      Domicile: Montabot (coutances (diocese)).
      Nom, qualité: (Mme ou Mlle) Dupont, Marie.
    - Succession, notoriete., 21 octobre 1751; MC/ET/XVIII/619
      Nom, qualité: (M.) Pin, Pierre.
      Domicile: Nantes.
      Nom, qualité: (Mme ou Mlle) Pin, Catherine Etiennette.
      Domicile: Maffliers (beauvais (diocese)).
      Nom, qualité: (M.) Meromont de, Jean (bourgeois de Paris).
    - Rente, constitution., 21 octobre 1751; MC/ET/XVIII/619
      Nom, qualité: (Mme ou Mlle) Laurence, Marie.
      Nom, qualité: (M.) Jacquard, Pierre.
      Nom, qualité: (M.) Le Trouin, Guilaume.
      Profession: bonnetier (marchand).
    - Mariage., 25 octobre 1751; MC/ET/XVIII/619
      Nom, qualité: (M.) Seron, Andre Joseph.
      Profession: medecin ordinaire en l'artillerie de France.
      Nom, qualité: (Mme ou Mlle) Boullenois, Marguerite Loise Charlotte F.
    - Apprentissage, métier couturiere, Paris., 26 octobre 1751; MC/ET/XVIII/619
      Nom, qualité: (Mme ou Mlle) Leroy, Marie Jeanne.
      Nom, qualité: (Mme ou Mlle) Gressier, Marie Madeleine.
      Profession: couturiere (maître).
      Nom, qualité: (M.) Guennebault, Jean.
    - Traite d'office, office de fourrier ordinaire des logis de la maison du roi., 26 octobre 1751; MC/ET/XVIII/619
      Nom, qualité: (M.) Le Bouc de La Nove, Denis.
      Profession: fourrier ordinaire des logis de la maison du roi.
      Nom, qualité: (M.) Regnault, Antoine Etienne.
    - Rente viagere sur le roi, constitution., 27 octobre 1751; MC/ET/XVIII/619
      Nom, qualité: (M.) Le Bouc, Jean.
    - Rente viagere sur le roi, constitution., 27 octobre 1751; MC/ET/XVIII/619
      Nom, qualité: (M.) Delamarche, Barthelemy (bourgeois de Paris)
    - Rente viagere sur le roi, constitution., 27 octobre 1751; MC/ET/XVIII/619
      Nom, qualité: (Mme ou Mlle) Acier, Catherine.
    - Rente viagere sur le roi, constitution., 27 octobre 1751; MC/ET/XVIII/619
      Nom, qualité: (M.) Hazard, Nicolas (bourgeois de Paris)
    - Rente viagere sur le roi, constitution., 27 octobre 1751; MC/ET/XVIII/619
      Nom, qualité: (Mme ou Mlle) Baudot, Jeanne.
    - Rente viagere sur le roi, constitution, pieces jointes,, acte de bapteme., 27 octobre 1751; MC/ET/XVIII/619
      Profession: fourrier ordinaire des logis du roi.
    - Rente viagere sur le roi, constitution., 27 octobre 1751; MC/ET/XVIII/619
      Nom, qualité: (Mme ou Mlle) Millocheau, Jeanne.
    - Rente viagere sur le roi, constitution., 27 octobre 1751; MC/ET/XVIII/619
      Nom, qualité: (Mme ou Mlle) Gaudin, Catherine.
    - Rente viagere sur le roi, constitution., 27 octobre 1751; MC/ET/XVIII/619
      Nom, qualité: (M.) Bellanger, Jean (bourgeois de Paris)
    - Rente viagere sur le roi, constitution., 27 octobre 1751; MC/ET/XVIII/619
    - Transport de droits, fouille et recherche de pierres, Gentily., 28 octobre 1751; MC/ET/XVIII/619
      Nom, qualité: (M.) Roussange, Pierre.
      Profession: carrier.
      Nom, qualité: (Mme ou Mlle) Desplaine, Marie Louise.
      Nom, qualité: (M.) Petit, Thierry (bourgeois de Paris)
    - Succession, renonciation., 28 octobre 1751; MC/ET/XVIII/619
      Nom, qualité: (M.) Bedeux, Jacques.
      Profession: fayencier.
      Nom, qualité: (Mme ou Mlle) Louvet, Reine Catherine.
    - Main-levee., 29 octobre 1751; MC/ET/XVIII/619
      Nom, qualité: (M.) Audebert, Charles Michel (bourgeois de Paris).
      Nom, qualité: (M.) Cochois, Pierre Claude.
      Domicile: Essonne
    - Mariage., 3 novembre 1751; MC/ET/XVIII/619
      Nom, qualité: (M.) Pelletier, Louis Charles Francois.
      Profession: perruquier (garcon).
      Nom, qualité: (Mme ou Mlle) Fleury, Marie Elisabeth.
    - Depot d'especes., 4 novembre 1751; MC/ET/XVIII/619
      Nom, qualité: (M.) Tasselain Dit Tassin, Jacques L'Aine.
      Domicile: Vaugirard
    - Depot de pieces., 4 novembre 1751; MC/ET/XVIII/619
      Nom, qualité: (M.) Boiste, Pierre Claude (bourgeois de Paris)
    - Vente, terres, Belloy-en-France., 6 novembre 1751; MC/ET/XVIII/619
      Nom, qualité: (M.) Noel, Etienne Nicolas (bourgeois de Paris).
      Nom, qualité: (M.) Cousin, Etienne.
      Domicile: Belloy-en-France.
      Nom, qualité: (Mme ou Mlle) Pajot, Marie Jeanne.
    - Rente, conversion de rente., 6 novembre 1751; MC/ET/XVIII/619
      Nom, qualité: (M.) Debievre, Andre.
      Profession: rotisseur,traiteur (maître).
      Nom, qualité: (Mme ou Mlle) Moreau, Jeanne Marguerite.
      Nom, qualité: (Mme ou Mlle) Planson, Francoise Catherine.
      Domicile: Baigneux-les-Juifs (dijon (généralité)).
      Nom, qualité: (M.) Duban de La Feuillee, Francois (comte de la feuillee et de frolois).
    - Inventaire après décès de Blanche Françoise Crivelly, épouse d'André Paul Germain., 6 novembre 1751; MC/ET/XVIII/619
      Nom, qualité: (Mme ou Mlle) Crivelly, Blanche Françoise.
      Nom, qualité: (M.) Germain, André Paul (écuyer).
      inventaire après décès; Crivelly, Blanche Françoise; Germain, André Paul
    - Rente viagere sur le roi, constitution., 8 novembre 1751; MC/ET/XVIII/619
      Nom, qualité: (M.) Bourgeois, Jean Claude.
      Profession: curé.
      Domicile: Viry-sur-Orge (st-Denis (paroisse))
    - Rente viagere sur le roi, constitution., 8 novembre 1751; MC/ET/XVIII/619
      Domicile: Auch (diocese)
    - Rente viagere sur le roi, constitution., 8 novembre 1751; MC/ET/XVIII/619
      Nom, qualité: (Mme ou Mlle) Andre, Prexille.
      Nom, qualité: (M.) Garet, Jean.
      Profession: domestique
    - Rente viagere sur le roi, constitution., 8 novembre 1751; MC/ET/XVIII/619
      Nom, qualité: (Mme ou Mlle) Grandjean, Nicole.
    - Rente viagere sur le roi, constitution., 8 novembre 1751; MC/ET/XVIII/619
      Nom, qualité: (M.) Lory, Francois.
      Profession: blanchisseur.
    - Rente viagere sur le roi, constitution., 8 novembre 1751; MC/ET/XVIII/619
      Nom, qualité: (Mme ou Mlle) Moreau Des Clainvilliers, Francoise Madeleine.
    - Rente viagere sur le roi, constitution., 8 novembre 1751; MC/ET/XVIII/619
      Nom, qualité: (Mme ou Mlle) Lenfant, Etiennette.
      Domicile: Paris, couvent de la Misericorde
    - Rente viagere sur le roi, constitution., 8 novembre 1751; MC/ET/XVIII/619
      Nom, qualité: (M.) Lenoir, Nicolas.
      Profession: écuyer du marechal de balincour.
    - Rente viagere sur le roi, constitution., 8 novembre 1751; MC/ET/XVIII/619
      Nom, qualité: (Mme ou Mlle) Maboul, Anne Marthe Louise.
      Nom, qualité: (M.) Crussol d' Uzes de, Jean Emmanuel (marquis d' amboise).
    - Rente viagere sur le roi, constitution., 8 novembre 1751; MC/ET/XVIII/619
      Nom, qualité: (Mme ou Mlle) Floyd, Elisabeth.
      Nom, qualité: (M.) Fuzillier, Jean.
    - Succession, transport de droits., 8 novembre 1751; MC/ET/XVIII/619
      Nom, qualité: (M.) Lugal, Francois.
      Profession: chapelier (marchand).
    - Inventaire après décès de Marie Catherine Louis, épouse de François Dugareau., 8 novembre 1751; MC/ET/XVIII/619
      Nom, qualité: (Mme ou Mlle) Louis, Marie Catherine.
      Nom, qualité: (M.) Dugareau, François.
      Profession: batteur de plâtre.
      inventaire après décès; Louis, Marie Catherine; Dugareau, François
    - Desistement, instance., 9 novembre 1751; MC/ET/XVIII/619
      Nom, qualité: (M.) Jannot, Jean Hyppolite (borgeois de Paris).
      Nom, qualité: (Mme ou Mlle) Briot, Victoire Therese.
      État civil: mineure.
      Nom, qualité: (M.) Picard, Antoine.
    - Bail, maison, Paris, rue du Martroi., 11 novembre 1751; MC/ET/XVIII/619
      Nom, qualité: (M.) La Fleche de ou de La Fleche, Louis Marin.
      Nom, qualité: (M.) Brilliard, Charles.
    - Titre nouvel, maison, jardin., 12 novembre 1751; MC/ET/XVIII/619
      Nom, qualité: (M.) Poncelin, Jean.
      Profession: marechal.
      Domicile: Athis.
      Nom, qualité: (M.) Champlipeux, Pierre.
      Domicile: Ferte-en-Laye (la)
    - Mariage., 14 novembre 1751; MC/ET/XVIII/619
      Nom, qualité: (M.) Leroux, Jean Nicolas.
      Nom, qualité: (Mme ou Mlle) Potin, Marie Anne.
    - Procuration., 15 novembre 1751; MC/ET/XVIII/619
      Nom, qualité: (personne morale) Boursiers Du College de Laon En L' Universite de Paris.
      Nom, qualité: (M.) Lecomte, Joseph.
      Profession: principal du college de laon.
    - Bail à ferme, declaration, Saint-Sauveur-Lendelin., 16 novembre 1751; MC/ET/XVIII/619
      Nom, qualité: (M.) Josse, Jean Francois.
      Relations: intervenant pour l'intervenant 03.
      Nom, qualité: (M.) Moreau de La Vigerie, Jacques Louis.
      Profession: trésorier de France.
      Domicile: Poitiers (généralité).
      Nom, qualité: (M.) Le-Meteyer, Pierre.
    - Vente, meubles, Paris., 16 novembre 1751; MC/ET/XVIII/619
      Nom, qualité: (M.) Mirvault, Louis Francos.
      Profession: maitre es-arts en l'universite.
      Nom, qualité: (Mme ou Mlle) Dussel, Francoise.
      Nom, qualité: (M.) Fontaine, Pierre.
      Profession: licencie-es-droits
    - Obligation., 16 novembre 1751; MC/ET/XVIII/619
      Nom, qualité: (Mme ou Mlle) Bourtonneau, Marie.
      Nom, qualité: (M.) Vaudenet, Andre.
    - Inventaire après décès de Madeleine Pluvinet., 16 novembre 1751; MC/ET/XVIII/619
      Nom, qualité: (Mme ou Mlle) Pluvinet, Madeleine.
      inventaire après décès; Pluvinet, Madeleine
    - Succession, délivrance de legs., 16 novembre 1751; MC/ET/XVIII/619
      Profession: domestque.
    - Transaction., 17 novembre 1751; MC/ET/XVIII/619
      Nom, qualité: (M.) Le Lievre, Vincent.
      Nom, qualité: (M.) Chatria, Francois.
      Profession: commissionnaire de lettres de voiture.
      Nom, qualité: (Mme ou Mlle) Legay, Elisabeth Therese.
    - Procuration, depot., 17 novembre 1751; MC/ET/XVIII/619
      Nom, qualité: (M.) Barbat Du Clozel, Jacques.
      Profession: conseiller du presidial.
      Domicile: Riom.
      Nom, qualité: (M.) Chabrol de Bonnefond de, Jean.
      Profession: lieutenant de vaisseaux.
    - Bail, maison, jardin., 18 novembre 1751; MC/ET/XVIII/619
      Nom, qualité: (M.) Noury, Jean.
      Profession: quincailler (marchand) ou clincailler.
      Nom, qualité: (M.) Poulain, Louis.
      Profession: cabaretier.
      Domicile: Savigny-sur-Orge.
      Nom, qualité: (Mme ou Mlle) Legras, Marie Anne.
    - Succession, consentement., 18 novembre 1751; MC/ET/XVIII/619
      Nom, qualité: (Mme ou Mlle) Gombault, Catherine.
    - Rente, transport., 20 novembre 1751; MC/ET/XVIII/619
      Nom, qualité: (M.) Vincent, Jean (bourgeois de Paris)
    - Testament., 20 novembre 1751; MC/ET/XVIII/619
      Nom, qualité: (Mme ou Mlle) Lubin, Angelique.
      Nom, qualité: (M.) Gormand, Claude.
    - Donation, charge de barbier-perruquier, Paris., 20 novembre 1751; MC/ET/XVIII/619
      Nom, qualité: (M.) Hayee, Paul Francois.
    - Quittance., 20 novembre 1751; MC/ET/XVIII/619
      Nom, qualité: (M.) Picard, Antoine (bourgeois de Paris).
      Nom, qualité: (Mme ou Mlle) Jannot, Denise.
    - Titre nouvel, maison, Colombes., 20 novembre 1751; MC/ET/XVIII/619
      Nom, qualité: (personne morale) Cochard (hoirs).
      Relations: héritiers de l'intervenant 2, héritiers de l'intervenant 3.
      Nom, qualité: (M.) Cochard, Jean.
      Nom, qualité: (Mme ou Mlle) Angot, Geneviev.
      Nom, qualité: (Mme ou Mlle) Vinot, Marie.
      Nom, qualité: (M.) Fauvel, Jeaan.
    - Quittance., 20 novembre 1751; MC/ET/XVIII/619
      Nom, qualité: (M.) Tonnard, Louis.
      Profession: employe au bureau de la poste.
      Nom, qualité: (Mme ou Mlle) Berthier, Genevieve.
      Nom, qualité: (M.) Blanchard, Pierre Julien.
      Profession: inspecteur des chasses du roi.
    - Quittance, main-levee., 21 novembre 1751; MC/ET/XVIII/619
      Nom, qualité: (M.) Herment, Jean.
      Profession: medecin ordinaire du roi.
      Profession: capitaine de cavalerie
    - Obligation., 23 novembre 1751; MC/ET/XVIII/619
      Nom, qualité: (M.) Blondel, Jacques Francois.
      Profession: architecte,graveur.
      Nom, qualité: (Mme ou Mlle) Garnier, Marie Anne.
      Nom, qualité: (M.) Robin, Nicolas.
    - Bail à ferme, terre, Paris, terroir de la Croix-de-Lourcine., 24 novembre 1751; MC/ET/XVIII/619
      Nom, qualité: (Mme ou Mlle) Langlois, Anne.
      Nom, qualité: (M.) Billet, Gaspard Louis.
      Profession: jardinier-fleuriste.
      Nom, qualité: (M.) Poitevin, Gilles.
      Profession: laboureur,nourrisseur de bestiaux.
    - Mariage., 24 novembre 1751; MC/ET/XVIII/619
      Nom, qualité: (M.) Obri, Jacques.
      Nom, qualité: (Mme ou Mlle) Hubert, Marie Francoise.
    - Inventaire après décès de Marie Madeleine Blot, épouse de Jacques Obri., 24 novembre 1751; MC/ET/XVIII/619
      Nom, qualité: (Mme ou Mlle) Leroy, Marie Rose.
      Nom, qualité: (Mme ou Mlle) Blot, Marie Madeleine.
      inventaire après décès; Obri, Jacques; Blot, Marie Madeleine
    - Rente, transport., 25 novembre 1751; MC/ET/XVIII/619
      Nom, qualité: (M.) Regnault, Antoine Etienne (bourgeois de Paris).
      Nom, qualité: (M.) Marbesse, Jean Henry (bourgeois de Paris).
      Nom, qualité: (Mme ou Mlle) Colas, Marguerite Louise.
    - Rente sur le roi, quittance de rachat., 26 novembre 1751; MC/ET/XVIII/619
      Nom, qualité: (M.) Choisy, Pierre Henry.
    - echange, dépôt, terre, Mezy., 26 novembre 1751; MC/ET/XVIII/619
      Nom, qualité: (M.) Renard, Jean.
      Profession: receveur seigneurial.
      Domicile: Mezy.
      Nom, qualité: (M.) Guy, Francois.
      Domicile: Mezy
      dépôt de pièces; échange
    - Quittance., 26 novembre 1751; MC/ET/XVIII/619
      Nom, qualité: (M.) Boillerie Humery, Guillaume.
      Nom, qualité: (M.) Briand, Jacques.
      Nom, qualité: (Mme ou Mlle) Delafontaine, Marie Anne.
    - Procuration., 27 novembre 1751; MC/ET/XVIII/619
      Nom, qualité: (M.) Noel, Etienne Nicolas (bourgeois e Paris).
      Nom, qualité: (M.) Aubin, Pierre.
    - Delegation., 27 novembre 1751; MC/ET/XVIII/619
      Nom, qualité: (M.) Vauclin, Louis Martin (bourgeois e Paris).
      Nom, qualité: (Mme ou Mlle) Houdan, Anne.
      Nom, qualité: (M.) Uteau, Pierre.
      Profession: fermier de l'archeveque de cambrai
    - Vente, vigne, Montmirail., 28 novembre 1751; MC/ET/XVIII/619
      Nom, qualité: (M.) Minart, Etienne.
      Profession: crdonnier (maître).
      Domicile: Montmirail.
      Nom, qualité: (M.) Boutilly, Jean.
      Domicile: Montmirail
    - Bail à ferme, pre, terre., 29 novembre 1751; MC/ET/XVIII/619
      Nom, qualité: (M.) Levieil, Romain.
      Nom, qualité: (M.) Guitel, Jacques.
      Domicile: Mezieres-sur-Seine
    - Quittance., 29 novembre 1751; MC/ET/XVIII/619
      Nom, qualité: (M.) Diot, Florent.
      Domicile: Saint-Maximin (chantilly).
      Nom, qualité: (M.) Pinson, Francois.
      Domicile: Compiegne.
      Nom, qualité: (M.) Pinson, Martin.
      Domicile: Chantilly
    - Bail, maison, dependances., 29 novembre 1751; MC/ET/XVIII/619
      Nom, qualité: (Mme ou Mlle) Delacoure, Anne.
      Nom, qualité: (M.) Tennard, Francois.
      Profession: boucher (maître).
      Domicile: Pari.
      Nom, qualité: (M.) Crochet, Claude.
      Profession: laboureur,vigneron.
      Domicile: Gentilly
    - Bail à rente, maison, Argenteuil., 29 novembre 1751; MC/ET/XVIII/619
      Nom, qualité: (M.) Raffron, Nicolas.
      Domicile: Paris (diocese).
      Nom, qualité: (M.) Lacroix, Denis.
      Profession: vannier.
      Domicile: Argenteuil.
      Nom, qualité: (Mme ou Mlle) Bellier, Louise Martine.
    - Vente, terre, vigne., 30 novembre 1751; MC/ET/XVIII/619
      Nom, qualité: (Mme ou Mlle) Robert, Marie Jeane.
      Nom, qualité: (M.) Mitton, Marin (bourgeois de Paris).
      Nom, qualité: (M.) Boucher, Gabriel.
      Domicile: Viroflay
    - Rente, quittance de rachat., 1er décembre 1751; MC/ET/XVIII/619
      Nom, qualité: (personne morale) Communaute Des Officiers Vendeurs de Poisson de Paris.
    - Vente, maison, terre., 2 décembre 1751; MC/ET/XVIII/619
      Nom, qualité: (personne morale) Pointeau (hoirs).
      Nom, qualité: (M.) Pointeau, Claude.
      Nom, qualité: (M.) Chaumette, Pierre.
      Profession: coquetier (marchand).
      Domicile: Charmont (pithiviers (electon))
    - Quittance., 2 décembre 1751; MC/ET/XVIII/619
      Nom, qualité: (M.) Leboultz ou Leboults, Francois.
      Profession: maitre d'hotel ordinaire du regent.
    - Rente viagere sur le roi, constitution., 3 décembre 1751; MC/ET/XVIII/619
      Nom, qualité: (M.) Drouet, Clement (bourgeois de Paris)
    - Rente viagere sur le roi, constitution, pieces jointes,, acte de bapteme., 3 décembre 1751; MC/ET/XVIII/619
      Nom, qualité: (M.) Bazin, Jean Lazare.
      Profession: garde, chasse des plaisirs du roi.
      Domicile: Thiers
    - Rente viagere sur le roi, constitution, pieces jointes,, acte de bapteme., 3 décembre 1751; MC/ET/XVIII/619
      Nom, qualité: (Mme ou Mlle) Meunier, Charlotte.
      Profession: garde-chasse des plaisirs du roi.
    - Rente viagere sur le roi, constitution, aides et gabelles mai 1751., 3 décembre 1751; MC/ET/XVIII/619
      Nom, qualité: (M.) Sedillez, Mathurin Jacques.
      Domicile: Sens (Yonne) (diocese)
    - Rente viagere sur le roi, constitution., 3 décembre 1751; MC/ET/XVIII/619
      Nom, qualité: (M.) Jaullain, Francois.
    - Succession, transport de droits., 3 décembre 1751; MC/ET/XVIII/619
      Nom, qualité: (Mme ou Mlle) Charon, Madeleine.
      Domicile: Decedee
    - Main-levee, office huissier à cheval au chatelet, Paris., 4 décembre 1751; MC/ET/XVIII/619
      Nom, qualité: (M.) Aubry, Guillaume.
      Profession: huissier audiancier au bureau des finances.
      Nom, qualité: (M.) Marie, Michel (bourgeois de Paris).
    - Bail, maison, Paris, rue de la Harpe., 5 décembre 1751; MC/ET/XVIII/619
      Nom, qualité: (M.) Genneau, Michel.
      Profession: tanneur (marchand).
      Nom, qualité: (Mme ou Mlle) Brunet, Marie.